【裁判字號】    97,簡上,119
【裁判日期】    970731
【裁判案由】    毀棄損壞
【裁判全文】
臺灣臺北地方法院刑事判決            97年度簡上字第119 號
上  訴  人
即  被  告  甲○○
上列上訴人即被告毀棄損壞案件，不服本院臺北簡易庭於中華民
國97年2月18日，以97年度簡字第555號刑事簡易第一審判決（起
訴案號：臺灣臺北地方法院檢察署96年度偵字第23373 號），提
起上訴，本院判決如下：
    主  文
上訴駁回。
    事  實
一、甲○○於民國96年9月21日晚上，駕駛車牌號碼5273-QE號自
    用小客車，在臺北市○○區○○路四段「萬芳交流道」處，
    因不滿丙○○駕駛車牌號碼8093-ER 號自用小客車（下稱系
    爭車輛），於塞車車陣中強行超車後切換至其前方時，不慎
    擦撞到甲○○所駕自用小客車之右前車板，而丙○○事後亦
    未下車察看。詎甲○○心生不悅，基於損壞之故意，旋即下
    車，以徒手用力撞擊系爭車輛之左後行李箱，致系爭車輛左
    後行李箱部分鈑金凹陷，而使該凹陷部分之烤漆防鏽及美觀
    功能喪失，足以生損害於丙○○。
二、案經丙○○訴由臺北市政府警察局文山第一分局報告臺灣臺
    北地方法院檢察署檢察官偵查聲請簡易判決處刑。
    理  由
壹、證據能力部分
    本院認定事實所引用之下列卷證資料（包含供述證據、文書
    證據等證據），並無證據證明係公務員違背法定程序所取得
    ，且被告、檢察官於本院準備程序、審判期日中對於提示之
    卷證，就證據能力均未表示爭執，迄至言詞辯論終結前亦未
    再聲明異議，又卷內之文書證據，經核亦無刑事訴訟法第15
    9條之4之顯有不可信之情況與不得作為證據之情形，本院審
    酌上開證據資料製作時之情況，尚無違法不當及證明力明顯
    過低之瑕疵，亦認為以之作為證據應屬適當，是依刑事訴訟
    法第159條至第159條之5 規定，所引用之卷證所有證據（包
    含供述證據、文書證據等證據），如下揭所示均有證據能力
    ，合先敘明。
貳、實體方面
一、訊據被告矢口否認前開犯行，辯稱意旨略以：伊僅以手拍系
    爭車輛左後行李箱，並不至於造成鈑金凹陷，手勁力道不可
    能那麼強，是告訴人事後自行破壞云云。
二、本院查：
  (一)前開事實，業據告訴人丙○○於本院審理時證稱明確，並有
    系爭車輛車損照片８張、太子汽車工業股份有限公司烤漆修
    護估價單在卷可憑。
  (二)被告確於前開時地，因其車輛遭告訴人所駕之系爭車輛撞擊
    乃下車徒手拍打系爭車輛之左後行李箱等情，除為其所自承
    （見臺灣臺北地方法院檢察署96年度偵字第23373號，第5至
    6頁、第25至26頁、第30頁、第34頁；臺灣臺北地方法院97
    年度簡上字第119 號，第13背面頁、第30背面頁、第47頁）
    外，復據證人即被告之女友乙○○於96年10月16日警詢證稱
    ：「丙○○所駕自小客車8093-ER 號由外車道轉內車道，我
    男友沒有辦法讓他，他就硬切至我方車道，擦撞到我方車輛
    右前車板，他繼續行駛我男友下車拍他後行李箱處... 」等
    語明確（見偵卷第13頁），參以被告之所以會徒手拍打告訴
    人所駕之系爭車輛，乃因前開擦撞之事，加上告訴人亦未下
    車查看致意，造成被告心生不悅，而告訴人自車內聽到被告
    之拍打聲響亦很大聲，足見被告於心生不悅之情況下，意欲
    告訴人停車之拍打動作，絕非只是輕輕碰觸而已，應係徒手
    用力撞擊至明。
  (三)衡諸常情，系爭車輛之車殼係以弧面形狀所形成，是如該弧
    面狀之車殼鈑金遭用力撞擊，即使是徒手，將會因力量集中
    在某一撞擊點，而使該弧面鈑金因無法承受而凹陷。查被告
    既係在心生不悅之情況下，對系爭車輛撞擊，且聲響很大聲
    ，已如前述，則系爭車輛左後行李箱部分凹陷，必是被告徒
    手用力撞擊，因力量集中，而使得受力之處鈑金凹陷，堪以
    認定。
  (四)綜上，告訴人前開指訴，尚非子虛，應可採信。被告前開所
    辯，不足採憑。是本件事證明確，被告犯行堪以認定，應予
    依法論科。
三、查被告徒手用力撞擊系爭車輛，致系爭車輛左後行李箱部分
    凹陷，使該凹陷處之烤漆防鏽及美觀功能喪失。核被告所為
    ，係犯刑法第354 條之毀損罪。原審認被告罪證明確，因而
    援引刑事訴訟法第449條第1項前段、第3項，刑法第354條、
    第42條第3項，刑法施刑法第1條之1，量處被告罰金新臺幣5
    千萬元，並諭知如易服勞役之折算標準以新臺幣1千元折算1
    日，本院審酌被告僅因行車糾紛，即故意損壞告訴人丙○○
    所有上開車輛左後行李箱鈑金，造成告訴人財產上之損害，
    迄今仍未賠償告訴人修理費用，且犯後否認犯行，毫無悔意
    等一切情狀，經核原審認事用法均無不合，量刑亦屬妥適。
    被告上訴意旨陳稱自己以手拍擊，不可能造成告訴人自用小
    客車左後行李箱之凹陷云云為由提起上訴，核無理由，應予
    駁回。
據上論斷，應依刑事訴訟法第455 條之1第1項、第3項、第368條
，判決如主文。
本案經檢察官王育珍到庭執行職務。
中    華    民    國    97    年    7     月    31    日
                  刑事第十六庭  審判長法  官  蔡守訓
                                      法  官  徐千惠
                                      法  官  施添寶
以上正本證明與原本無異。
本件不得上訴。
                                      書記官  陳弘文
中    華    民    國    97    年    7     月    31    日
附錄本案論罪科刑法條全文
刑法第三百五十四條
毀棄、損壞前二條以外之他人之物或致令不堪用，足以生損害於
公眾或他人者，處二年以下有期徒刑、拘役或五百元以下罰金。


司法院資訊處製作；財團法人民間司法改革基金會備份。
